ACORDAO-COMPLETO-2353776

ACÓRDÃO 4330/2019 ATA 19/2019 - PRIMEIRA CÂMARA

VISTOS, relatados e discutidos estes autos de admissões de pessoal efetuadas pela Diretoria Regional da ECT em Minas Gerais,
ACORDAM os Ministros do Tribunal de Contas da União, reunidos em sessão da Primeira Câmara, diante das razões expostas pelo Relator, com fundamento no art. 71, inciso III, da Constituição Federal e nos arts. 1º, inciso V, 39, inciso I, e 41 da Lei 8.443/1992, em:
9.1. negar registro aos atos de admissão dos srs. Lucas Quintão Ramos, Priscila Maria Auad Gama e Rafael Gomes Bitencourt;
9.2. determinar à Secretaria de Fiscalização de Pessoal que destaque os atos de admissão dos srs. Leandro dos Reis (Leandro dos Reis Vergara Roja no sistema CPF) , Leandro Tadeu Pereira Santos, Luiz Eduardo de Oliveira Souza, Márcio Henrique de Oliveira Gomes Bernardes, Reinaldo Tomas Nolasco, Ricardo Magela Rodrigues Pires, Rogério Wagner Barbosa, Sérgio Resende Pereira e Vinicius Barbosa Dornelas para exame de sua legalidade à luz das decisões judiciais proferidas nos processos por eles movidos contra a Empresa Brasileira de Correios e Telégrafos;
9.3. determinar à Diretoria Regional da ECT em Minas Gerais que:
9.3.1. acompanhe os desdobramentos da Ação Civil Pública 0001035-92-2013-5-10-0015, em trâmite na Justiça Trabalhista da 10ª Região, e, caso venha a ser desconstituída a sentença ora favorável aos interessados indicados no item 9.2, acima, torne sem efeito seus atos de admissão nos quadros da empresa, bem como providencie o cadastramento dos respectivos desligamentos no sistema Sisac;
9.3.2. dê ciência desta deliberação aos srs.  Lucas Quintão Ramos, Priscila Maria Auad Gama e Rafael Gomes Bitencourt.

Pessoal. Admissão. Prazo de validade do concurso.

Primeira Câmara

Diretoria Regional da ECT em Minas Gerais - DR/MG.

3. Interessados/Responsáveis:
3.1. Interessados: Leandro Tadeu Pereira Santos (XXX.410.496-XX); Leandro dos Reis (XXX.817.686-XX); Lucas Quintão Ramos (XXX.536.756-XX); Luiz Eduardo de Oliveira Souza (XXX.955.791-XX); Marcio Henrique de Oliveira Gomes Bernardes (XXX.747.706-XX); Priscila Maria Auad Gama (XXX.080.566-XX); Rafael Gomes Bitencourt (XXX.962.526-XX); Reinaldo Tomas Nolasco (XXX.508.606-XX); Ricardo Magela Rodrigues Pires (XXX.178.906-XX); Rogério Wagner Barbosa (XXX.272.196-XX); Sérgio Resende Pereira (XXX.532.816-XX); Vinicius Barbosa Dornelas (XXX.717.526-XX).

13.1. Ministros presentes: Bruno Dantas (na Presidência), Benjamin Zymler (Relator) e Vital do Rêgo.
13.2. Ministro-Substituto presente: Weder de Oliveira.

BENJAMIN ZYMLER

Adoto como relatório a bem-lançada instrução a cargo da Secretaria de Fiscalização de Pessoal (Sefip) , com a qual manifestou sua concordância a douta Procuradora-Geral do Ministério Público junto ao Tribunal de Contas da União (MPTCU) :
“INTRODUÇÃO
1.	Trata-se de atos de admissão de Leandro dos Reis, Leandro Tadeu Pereira Santos, Lucas Quintão Ramos, Luiz Eduardo de Oliveira Souza, Marcio Henrique de Oliveira Gomes Bernardes, Priscila Maria Auad Gama, Rafael Gomes Bitencourt, Reinaldo Tomas Nolasco, Ricardo Magela Rodrigues Pires, Rogerio Wagner Barbosa, Sergio Resende Pereira e Vinicius Barbosa Dornelas, servidores da DIRETORIA REGIONAL DA ECT EM MINAS GERAIS - DR/MG.
2.	Os atos foram submetidos, para fim de registro, à apreciação do Tribunal de Contas da União (TCU) , de acordo com o art. 71, inciso III, da Constituição Federal. O cadastramento e a disponibilização ao TCU ocorreram por intermédio do Sistema de Apreciação e Registro de Atos de Admissão e Concessões, na forma dos arts. 2º, caput e incisos I a VI, e 4º, caput, da Instrução Normativa - TCU 78/2018.
EXAME TÉCNICO
Procedimentos preliminares aplicados
3.	Os procedimentos para exame, apreciação e registro de atos de pessoal encontram-se estabelecidos na Instrução Normativa TCU 78/2018 e na Resolução TCU 206/2007. Essas normas dispõem, respectivamente, em seus arts. 4º, § 2º, e 3º, § 3º que os atos de pessoal disponibilizados por meio do Sistema de Apreciação e Registro de Atos de Admissão e Concessões devem ser submetidos a crítica preliminar automatizada do próprio sistema, com base em parâmetros predefinidos.
4.	Relativamente aos atos de admissão, as rotinas de crítica das informações cadastradas no Sistema de Apreciação e Registro de Atos de Admissão e Concessões foram elaboradas e validadas levando-se em conta as peculiaridades desses atos. Os itens de verificação do sistema compreendem prazos, fundamentos legais e ocorrências de acumulação, alcançando mais de sessenta aspectos da ficha de admissão, o que cobre a quase totalidade dos dados registrados. Cabe assinalar que se trata de verificação mais minuciosa do que aquela que é possível realizar por mãos humanas, proporcionando um nível de segurança ainda maior.
5.	Além da crítica automatizada, há verificação humana adicional no caso de haver alertas do sistema ou informações não formatadas, como esclarecimentos do gestor ou do controle interno.
6.	As críticas também consideram os registros do Sistema Integrado de Administração de Recursos Humanos (Siape) . O Siape disponibiliza informações atualizadas sobre as parcelas que integram a remuneração, diferentemente, portanto, do Sistema de Apreciação e Registro de Atos de Admissão e Concessões, que informa as parcelas no momento do registro do ato.
7.	Essa confrontação com o Siape provê uma visão atual e verdadeira da situação, o que permite descaracterizar irregularidades e inconsistências que, embora constantes do Sistema de Apreciação e Registro de Atos de Admissão e Concessões, já foram corrigidas.
Exame das constatações
8.	Após a análise automática das admissões em tela, cabe tecer as seguintes considerações.
9.	Inicialmente, analisa-se os atos de admissão dos interessados Lucas Quintão Ramos (nomeação em 10/10/2013) , Priscila Maria Auad Gama (nomeação em 2/9/2013) , Rafael Gomes Bitencourt (nomeação em 1/10/2013) , todos admitidos no cargo de Agente de Correios -Atendente Comercial.	Comment by SOFIA: A entidade Agente De não está cadastrada nos processos constantes desse documento.	Comment by SOFIA: A entidade Agente De Correios não está cadastrada nos processos constantes desse documento.
10.	A homologação do resultado final do concurso – no caso dos interessados mencionados no item 8 - era composto de uma única fase e ocorreu em 29/7/2011 (DOU, Seção 3, página 107) , de modo que sua vigência regulamentar se estendeu até 28/7/2013. Portanto, as admissões dos interessados ocorreram fora do prazo regulamentar.
11.	Nesse sentido, o Gestor de Pessoal informa que o prazo de validade do concurso 11/2011 foi prorrogado por determinação judicial, conforme a Ação Civil Pública 0001035-92.2013.5.10.0015 - Tribunal Regional do Trabalho da 10ª Região (peça 2) .
12.	Em consulta realizada em 26/2/2019, a referida ação encontra-se suspensa no TRT da 10ª Região, ‘por depender do julgamento de outra causa, de outro juízo ou declaração incidente’.
13.	Cabe destacar que, em situações semelhantes às tratadas nos atos em análise, ou seja, admissões cujo certame público está regido pelo edital da ECT 11 de 2011, ocorridas após a validade do concurso, o Tribunal tem se manifestado pela negativa do registro dos atos, a exemplo do TC Processo 023.760/2014-1, que culminou no Acórdão 3503/2016-TCU-Primeira Câmara.	Comment by SOFIA: Processo : Processo 023.760/2014-1, Unidade (s) Jurisdicionada (s) :  Uj : Diretoria Regional Da Ect Em Minas Gerais - Dr/mg Responsáveis : Interessado (s) :  Nome : Hiltter Mahatma Pereira Da Silva  Cnpj/cpf : (XXX.096.646-XX) Nome : Bruno Danilo Dos Santos Silva  Cnpj/cpf : (XXX.286.116-XX) Nome : Ronaldo Domingues De Araujo  Cnpj/cpf : (XXX.080.206-XX) Nome : Carlos Diego De Oliveira  Cnpj/cpf : (XXX.476.736-XX) Nome : Raphael Mendes  Cnpj/cpf : (XXX.626.336-XX) Nome : Alexandre Silva Viol  Cnpj/cpf : (XXX.020.856-XX) Nome : Daniel Henrique Veigas Ferreira  Cnpj/cpf : (XXX.470.816-XX) Nome : Cecilia Pereira De Sa  Cnpj/cpf : (XXX.664.216-XX) Nome : Claudio Luz Furtado  Cnpj/cpf : (XXX.011.926-XX) Nome : Pablo Gomes Versiani  Cnpj/cpf : (XXX.881.286-XX) Representante (s) Legal: Representante (s) Relator: Relator : Benjamin Zymler 
14.	Para melhor elucidação, trazemos à colação trechos do Voto condutor do citado Acórdão 3503/2016-TCU-Primeira Câmara, de relatoria do Ministro Benjamin Zymler, cuja sessão ocorreu em 31/05/2016:   	Comment by SOFIA: Data inválida ou fora do formato padrão - dd/mm/aaaa, omitindo-se o zero sem valor significativo (ex: 4/9/2009) .
 (...) 
6. O Ministério Público do Trabalho (MPT) , ao argumento de que a ECT, ‘mesmo com concurso público aberto, tem contratado empregados temporários terceirizados para sua atividade-fim’, o que configuraria ‘preterição dos candidatos aprovados, ainda que em cadastro de reserva’, requereu em juízo a prorrogação do prazo de validade do processo seletivo realizado pela empresa em 2011.
7. O juiz da causa, em despacho de julho/2013, deferiu liminarmente o pleito até o desfecho da ação. Mais tarde, em novembro/2014, resolveu (peça 26) :
a) confirmar, no mérito, a postergação do concurso até o trânsito em julgado de sua decisão;
b) condenar a ECT a apresentar, no prazo de seis meses, ‘um estudo de dimensionamento de seu quadro de pessoal, de forma a reduzir as contratações temporárias às situações efetivamente emergenciais e de duração reduzida’; e
c) condenar a estatal a ‘convocar para fins de admissão todos os trabalhadores aprovados no concurso público de edital de seleção externa 11/2011 da reclamada – ou, se insuficientes, os dos concursos posteriores – até que se alcance o número de contratações necessárias’ à substituição dos empregados temporários contratados irregularmente, à vista do dimensionamento a ser apresentado à Justiça.
8. No momento, o processo encontra-se no Tribunal Regional do Trabalho da 10ª Região (TRT-10) , para apreciação de recurso ordinário interposto pelos Correios.
9. Como se vê, a decisão trabalhista não deixou opção ao gestor senão suprir suas necessidades de mão de obra permanente valendo-se do processo seletivo regido pelo Edital 11/2011, cujo prazo regulamentar de validade expirou há quase três anos. A realização de novos certames, na prática, muito pouco aproveitaria à estatal, uma vez que os candidatos aprovados em 2011 – os quais, diga-se de passagem, contam-se aos milhares – sempre teriam precedência na convocação.
10. Afora a inusitada indefinição quanto ao termo final do prazo de validade do concurso de 2011, chama especial atenção, no caso, a generalidade e a abrangência da sentença, que não especificou o quantitativo de empregos públicos ocupados de forma supostamente irregular e tampouco delimitou as dependências da ECT em que a falha teria ocorrido. Assim, mesmo unidades sem nenhum contrato temporário em vigor estão, pelo menos até o trânsito em julgado da deliberação, impedidas de selecionar empregados efetivos por meio de um novo certame, apenas podendo admitir os candidatos integrantes do chamado cadastro de reserva, aprovados, como dito, no concurso já há muito expirado.
11. Em tais circunstâncias, considero de todo imprópria a emissão de juízo de legalidade relativamente a essas contratações.
12. Aliás, seria incongruente emitir um tal juízo de legalidade, ordenando o registro das admissões, e, em paralelo, orientar a estatal a promover ‘automaticamente’ o desligamento dos empregados, ‘com efeitos ex tunc’, na hipótese de revogação da ordem judicial, como ora sugere o Ministério Público. 
13. De fato, uma vez registrados os atos, seria defeso à origem, mesmo na hipótese de reforma da sentença trabalhista, desconstituí-los unilateralmente. É que, tratando-se de atos complexos, também o TCU teria de participar do eventual desfazimento das admissões, consoante pacífica jurisprudência do Supremo Tribunal Federal (STF) , talhada em sua súmula nº 6:
‘A revogação ou anulação, pelo Poder Executivo, de aposentadoria, ou qualquer outro ato aprovado pelo Tribunal de Contas, não produz efeitos antes de aprovada por aquele Tribunal, ressalvada a competência revisora do Judiciário. ‘
14.  Entendimento semelhante, vale dizer, encontra-se na súmula 199 desta Corte: 
‘Salvo por sua determinação, não podem ser cancelados pela autoridade administrativa concedente os atos originários ou de alterações, relativos a aposentadoria, reformas e pensões, já registrados pelo Tribunal de Contas, ao apreciar-lhes a legalidade, no uso da sua competência constitucional. ‘
15. Sem embargo, não tendo sido identificado nenhum excesso no cumprimento da decisão judicial pelos gestores da ECT, e nem sendo possível deles exigir comportamento diverso, à vista do princípio da continuidade do serviço público, tenho por asseguradas as admissões enquanto subsistir a prorrogação estabelecida pela Justiça.
16. Por fim, lembro que a existência de decisão judicial na gênese de ato administrativo não impõe, necessariamente, seu registro pelo TCU. O ponto, inclusive, já foi abordado pelo STF, como na apreciação do MS 23.665-DF, quando o Ministro Maurício Corrêa, em voto acolhido à unanimidade pelo plenário da Corte Constitucional, anotou:
 ‘ (...) o Tribunal de Contas pode negar o registro de atos de aposentadoria, ainda quando objeto de decisões originárias de juízes ou tribunais, salvo aquelas em que for parte e que tenham como finalidade específica o registro respectivo’
15.	Cumpre registrar ainda, trecho do voto do Ministro Bruno Dantas, condutor do Acórdão 6327/2016-TCU-Primeira Câmara, em que deixa de apreciar situações semelhantes pelo sobrestamento para acompanhar a jurisprudência do Tribunal no sentido de negar registro, in verbis:
 (...) 
5. Na primeira oportunidade em que o presente feito foi submetido a meu gabinete, determinei o seu sobrestamento por considerar que seria mais apropriado aguardar o desfecho da referida Ação Civil Pública 0001035-92.2013-5-10-0015 antes da apreciação de admissões que nela encontram amparo. Contudo, ao reavaliar as circunstâncias singulares do caso, permito-me reavaliar meu posicionamento original para acompanhar a linha jurisprudencial já construída pelo TCU em torno do tema, no sentido de negar registro às admissões desse gênero, sem prejuízo de ressaltar que elas estão com seus efeitos assegurados enquanto subsistir a prorrogação estabelecida pela Justiça.
6. Além disso, esse posicionamento vai ao encontro da preocupação que tenho por vezes externado a meus pares acerca da necessidade de resguardo da unidade jurisprudencial desta Corte de Contas, pressuposto inexorável que tem orientado a formação de minha convicção no mister de julgador. 
7. Por fim, cumpre informar que o sobrestamento por mim anteriormente determinado tem contribuído para o indesejável aumento na quantidade de concessões pendentes de exame pelo TCU, com consequente sobrecarga dos trabalhos levados a efeito pela Secretaria de Fiscalização de Pessoal, sendo este mais um motivo que me leva a acompanhar, em sua essência, o encaminhamento alvitrado nos pareceres precedentes.
16.	A proposta de negativa de registro encontra amparo em diversas decisões deste Tribunal acerca da matéria, dentre elas cito os Acórdãos 4217/2017, 2396/2017, 6304/2016 e 3503/2016, todos da 1ª Câmara, e todos da relatoria do Exmo. Ministro Benjamin Zymler. 
17.	Nas mencionadas deliberações, este Tribunal entendeu que seria imprópria a emissão de juízo de legalidade relativamente a tais contratações levando em consideração a indefinição do prazo de validade do concurso e a generalidade e a abrangência da sentença da citada Ação Civil Pública. 
18.	 Desse modo, entende-se que o presente caso merece a aplicação do mesmo entendimento, ou seja, negar registro aos referidos atos de admissão e determinar à Diretoria Regional da ECT em Minas Gerais que acompanhe os desdobramentos da citada ação civil pública. 
19.	Quanto aos atos de Marcio Henrique de Oliveira Gomes Bernardes e Ricardo Magela Rodrigues Pires, os interessados foram admitidos também para o cargo de Agente de Correios – Atividade Comercial. Contudo, a data de admissão de ambos (12/6/2012 – Marcio Henrique; 4/2/2013 – Ricardo Magela) ocorreu dentro do prazo regulamentar do certame. Não há, portanto, qualquer irregularidade que obste a chancela de legalidade do ato de admissão do interessado pela Corte de Contas.
20.	No que concerne aos outros interessados, foram admitidos para cargos de Agente de Correios em que o certame previa duas fases de seleção, nos termos dos itens 10.21 e 17.2 do Edital 11/2011 do certame:
 (...) 
10.21 O prazo de validade do concurso esgotar-se-á após um ano, contados a partir da data de publicação da homologação do resultado final, podendo ser prorrogado, uma única vez, por igual período.
 (...) 
17.2 Para o cargo Agente de Correios - Atividade 2: Carteiro e para o cargo de Agente de Correios - Atividade 3: Operador de Triagem e Transbordo o resultado final de cada candidato (a) no concurso será a nota final obtida na prova objetiva, após considerado APTO (A) na fase de Avaliação da Capacidade Física Laboral, conforme especificado nos subitens 9.4 e 14.11.’
21.	No dia 5/7/2011, foi publicado o resultado da primeira fase. Os resultados da segunda e conclusiva fase, e suas respectivas homologações, foram publicadas dependendo do momento em que foram realizadas as avaliações físicas dos candidatos.
22.	No caso em análise: 
Leandro dos Reis – DOU de 26/9/2011, Seção 3, página 110 
Leandro Tadeu Pereira Santos – DOU de 6/10/2011, Seção 3, página 112 
Luiz Eduardo de Oliveira Souza – DOU de 26/9/2011, Seção 3, página 110 
Reinaldo Tomas Nolasco - DOU de 6/10/2011, Seção 3, página 113
Rogerio Wagner Barbosa- DOU de 21/12/2012, Seção 3, página 190
Sergio Resende Pereira- DOU de 6/10/2011, Seção 3, página 112
Vinicius Barbosa Dornelas- DOU de 5/10/2011, Seção 3, página 118
23.	Como as admissões dos empregados mencionados acima ocorreram todas dentro do prazo do edital, as admissões são legais, devendo ser promovidos os registros dos respectivos atos. Tal entendimento está em consonância com a cognição do Acórdão 5241/2017-TCU-Primeira Câmara e 4.217/2017-TCU-1ª Câmara, ambos de relatoria do Exmo. Ministro Benjamin Zymler.
PROPOSTA DE ENCAMINHAMENTO
24.	Ante o exposto, com fundamento nos arts. 71, inciso III, da Constituição Federal, 1o, inciso V, e 39, incisos I e II, da Lei 8.443/1992 e 260, § 1º e 5º, do Regimento Interno do Tribunal de Contas da União, bem como art. 7º, § 4º da IN 78/2018, propõe-se:
	a) considerar LEGAL e conceder o registro do ato de Leandro dos Reis (CPF: XXX.817.686-XX) , Leandro Tadeu Pereira Santos (CPF: XXX.410.496-XX) , Luiz Eduardo de Oliveira Souza (CPF: XXX.955.791-XX) , Marcio Henrique de Oliveira Gomes Bernardes (CPF: XXX.747.706-XX) , Reinaldo Tomas Nolasco (CPF: XXX.508.606-XX) , Ricardo Magela Rodrigues Pires (CPF: XXX.178.906-XX) , Rogerio Wagner Barbosa (CPF: XXX.272.196-XX) , Sergio Resende Pereira (CPF: XXX.532.816-XX) e Vinicius Barbosa Dornelas (CPF: XXX.717.526-XX) .
b) negar registro aos atos de admissão de Lucas Quintão Ramos (CPF: XXX.536.756-XX) , Priscila Maria Auad Gama (CPF: XXX.080.566-XX) , Rafael Gomes Bitencourt (CPF: XXX.962.526-XX) .
	c)  determinar à Diretoria Regional da ECT em Minas Gerais que:
c.1) acompanhe os desdobramentos da Ação Civil Pública 0001035-92.2013-5-10-0015, em trâmite na Justiça Trabalhista da 10ª Região, e, caso venha a ser desconstituída a sentença ora favorável aos interessados Lucas Quintão Ramos, Priscila Maria Auad Gama e Rafael Gomes Bitencourt, torne sem efeito seus atos de admissão nos quadros da entidade, bem como providencie o cadastramento dos respectivos desligamentos no sistema Sisac:
c.2) dê ciência da deliberação que vier a ser adotada aos interessados.”
É o relatório.

não há

Procuradora-Geral Cristina Machado da Costa e Silva.

ADMISSÕES DE PESSOAL. INOBSERVÂNCIA DO PRAZO REGULAMENTAR DE VALIDADE DO RESPECTIVO CONCURSO PÚBLICO, VERIFICADA EM PARTE DOS ATOS. PRORROGAÇÃO DA VIGÊNCIA DO CERTAME, POR TEMPO INDETERMINADO, ESTABELECIDA JUDICIALMENTE. NEGATIVA DE REGISTRO. POSSIBILIDADE DE SUBSISTÊNCIA DESSAS ADMISSÕES ENQUANTO MANTIDA A DECISÃO JUDICIAL. DETERMINAÇÃO PARA DESTAQUE DEMAIS ATOS PARA EXAME DAS DECISÕES JUDICIAIS RELATIVAS AOS INTERESSADOS.

ATOS DE ADMISSÃO (ADS)

Secretaria de Fiscalização de Pessoal (SEFIP).

Trata-se de processo de admissão de empregados da Empresa Brasileira de Correios e Telégrafos (ECT) .
2. Os pareceres foram pela legalidade das admissões dos srs. Leandro dos Reis (Leandro dos Reis Vergara Roja no sistema CPF) , Leandro Tadeu Pereira Santos, Luiz Eduardo de Oliveira Souza, Márcio Henrique de Oliveira Gomes Bernardes, Reinaldo Tomas Nolasco, Ricardo Magela Rodrigues Pires, Rogério Wagner Barbosa, Sérgio Resende Pereira e Vinicius Barbosa Dornelas, por terem ocorrido dentro do prazo de validade dos concursos aos quais foram submetidos.
3. Todavia, consta desses atos que as admissões teriam decorrido de decisões judiciais, o que não foi objeto de análise por parte da unidade técnica.
4. De fato, pesquisa à rede mundial de computadores revelou que todos esses interessados, à exceção do sr. Leandro dos Reis, moveram ação contra a Empresa Brasileira de Correios e Telégrafos. 
5. Observo, no tocante ao sr. Reinaldo Tomas Nolasco, que existe processo judicial movido por ele contra a ECT, relativamente ao concurso (Agravo em Recurso Especial 643.822-MG, relator Ministro Napoleão Nunes Maia Filho) , conforme se depreende do seguinte julgado (grifo acrescido) :
“PROCESSUAL CIVIL E ADMINISTRATIVO. AGRAVO EM RECURSO ESPECIAL. CONCURSO PÚBLICO. CARTEIRO. DEFICIÊNCIA FÍSICA. AUMENTO DA CIFOSE. HAULUX VALGUS E ESPORÃO DE CALCÂNEO. CONCLUSÃO DA CORTE DE ORIGEM DE QUE O CANDIDATO SE ENCONTRA APTO AO EXERCÍCIO DO CARGO, RESTANDO DEMONSTRADO O DIREITO LÍQUIDO. ALTERAÇÃO DO JULGADO QUE DEMANDA ANÁLISE DO CONJUNTO FÁTICO PROBATÓRIO. IMPOSSIBILIDADE. SÚMULA 7/STJ. AGRAVO DA EMPRESA BRASILEIRA DE CORREIOS E TELÉGRAFOS A QUE SE NEGA PROVIMENTO.
1. Agrava-se de decisão que negou seguimento ao Recurso Especial interposto pela EMPRESA BRASILEIRA DE CORREIOS E TELÉGRAFOS, com fundamento na alínea a do art. 105, III da Constituição Federal, que objetiva a reforma do acórdão proferido pelo Tribunal Regional Federal da 1a. Região, assim ementado: (...) ”
6. De igual forma, consta a existência de processo judicial movido pelo sr. Rogério Wagner Barbosa, o qual foi aprovado na primeira etapa do concurso regido pelo Edital 1041/2012, contra a ECT, a saber, a ação ordinária 4029-17.2013.4.01.3802.
7. Como não foi possível localizar no sítio eletrônico do Tribunal Regional Federal (TRF) da 1ª Região esses processos, que podem ter impacto na apreciação dessas admissões, proponho que seja determinado o destaque desses atos para exame mais acurado.
8. Já o sr. Leandro Tadeu Pereira Santos foi considerado inapto nos exames físicos e moveu ação na Justiça Federal para assegurar sua contração (processo 0065791-11.2011.4.01.3800) , cuja sentença fiz juntar aos autos. 
9. Essa também é a situação do sr. Luiz Eduardo de Oliveira Souza (processo 17547-48.2011.4.01.3801) , Márcio Henrique de Oliveira Gomes Bernardes (MS 0016269-78.2012.4.01.3800, no qual alegou vício na convocação) , Ricardo Magela Rodrigues Pires (processo 0000012-30.2012.4.01.3815) , Sérgio Resende Pereira (0014129-71.2012.4.01.3800) .
10. O senhor Vinicius Barbosa Dornelas, rejeitado para o emprego nos exames físicos, obteve, inicialmente, uma decisão judicial, em mandado de segurança (0000674-45.2013.4.01.3819) , mas que não lhe foi favorável (que ora faço juntar aos autos) . Interpôs contra a sentença de mérito recurso de apelação, ainda não apreciada pelo TRF da 1ª Região. Atualmente, trabalha em empresa privada.
11. Não foi localizado o processo supostamente movido pelo sr. Leandro dos Reis (Vergara Roja) , mas não se pode descartar sua existência, uma vez que consta do formulário Sisac que a admissão teria decorrido de decisão judicial, o que se mostrou verdadeiro nos demais casos.
12. Assim sendo e considerando a necessidade de melhor examinar o andamento dos diversos processos, de modo a verificar se existe fundamento jurídico para o vínculo de emprego dos servidores Leandro dos Reis (Leandro dos Reis Vergara Roja no sistema CPF) , Leandro Tadeu Pereira Santos, Luiz Eduardo de Oliveira Souza, Márcio Henrique de Oliveira Gomes Bernardes, Reinaldo Tomas Nolasco, Ricardo Magela Rodrigues Pires, Rogério Wagner Barbosa Sérgio Resende Pereira e Vinicius Barbosa Dornelas) , proponho que seja determinado à Sefip que promova o destaque dos respectivos atos e proceda a nova instrução.
13. Quanto aos interessados Lucas Quintão Ramos (contratado em 10/10/2013) , Priscila Maria Auad Gama (contratada em 2/9/2013) e Rafael Gomes Bitencourt (contratado em 1/10/2013) , admitidos no cargo de Agente de Correios- Atendente Comercial, acompanho os pareceres. 
14. A homologação do resultado final do concurso de que participaram os candidatos ocorreu em 29/7/2011 (DOU, Seção 3, página 107) , de modo que sua vigência regulamentar (já incluída a prorrogação prevista no edital) se estendeu até 28/7/2013. Como os três interessados foram admitidos depois dessa data, impõe-se, na linha da jurisprudência desta Corte, a recusa de registro dos atos.
15. Uma vez que a prorrogação do prazo de validade do concurso por prazo indeterminado resultou de decisão judicial, há que se ter por hígidas as contratações enquanto subsistir a prorrogação excepcional estabelecida pela Justiça.
Diante do exposto, VOTO por que o Tribunal adote a deliberação que ora submeto a este colegiado.
TCU, Sala das Sessões Ministro Luciano Brandão Alves de Souza, em 11 de junho de 2019.
BENJAMIN ZYMLER 
Relator